【裁判字號】    91,訴,1120
【裁判日期】    920227
【裁判案由】    損害賠償
【裁判全文】
高雄高等行政法院裁定                            九十一年度訴字第一一二○號
    原      告  天仁醫院
    代  表  人  甲○○
    被      告  屏東縣政府
    代  表  人  乙○○  縣長
右當事人間因國家賠償事件，原告提起本件訴訟。本院裁定如左：
    主  文
原告之訴駁回。
訴訟費用由原告負擔。
    理  由
一、按原告之訴，有訴訟事件不屬於行政法院之權限者，應以裁定駁回之，行政訴訟
    法第一百零七條第一項第一款定有明文。次按「公務員於執行職務行使公權力時
    ，因故意或過失不法侵害人民自由或權利者，國家應負損害賠償責任。」、「損
    害賠償之訴，除依本法規定外，適用民事訴訟法之規定。」則分別為國家賠償法
    第二條第二項前段及第十二條所明定。又人民主張因公務員違法失職之行為致受
    損害時，雖得依法向國家請求損害賠償，惟依我國目前之法制，請求國家賠償係
    採行雙軌制，除於合法提起行政訴訟時得合併請求損害賠償外（參照行政訴訟法
    第七條），不得單獨向行政法院提起國家賠償訴訟，應依同法第十條、第十一條
    第一項前段之規定，向普通法院提起損害賠償之訴，循民事訴訟途徑尋求救濟，
    方屬正辦。
二、本件原告起訴意旨略稱：被告以原告代表人違反精神衛生法第二十六條第二項及
    第三十八條之規定，按同法第四十五條規定，以民國九十一年一月三十日九一屏
    府衛三字第○九一○○一七八一九號行政處分書裁處原告代表人新台幣（下同）
    一萬二千元罰鍰。惟上開罰鍰處分業經鈞院九十一年度簡字第二九五號判決予以
    撤銷在案。原告代表人係屏東天仁醫院院長，於收受被告上開不當之行政處分書
    後，在精神、名聲上有重大受損，此部分損害為十二萬元，且又需赴鈞院開庭三
    次，每次往返需支出計程車費一千二百元，三次共計支出車資三千六百元，以上
    合計損害為十二萬三千六百元，爰具狀訴請被告給付十二萬三千六百元及自訴狀
    繕本送達翌日起至清償日止之法定利息云云。經核原告之起訴意旨，目的在請求
    被告負國家損害賠償之責任，且原告僅訴請被告給付損害賠償，並未就其他公法
    爭議事項合併提起行政訴訟，揆諸首開說明，自不得單獨提起之，而應依國家賠
    償法規定，於協議程序進行後，循序向普通法院提起訴訟，以資救濟。從而，本
    院對本件訴訟並無審判權，應以裁定駁回之。
三、據上論結，本件原告之訴為不合法，爰依行政訴訟法第一百零七條第一項第一款
    、第一百零四條、民事訴訟法第九十五條、第七十八條，裁定如主文。
中      華      民      國    九十二    年      二      月    二十七    日
                              高雄高等行政法院第一庭
                                          審判長法官  陳光秀
                                          法      官  楊惠欽
                                          法      官  李協明
右為正本係照原本作成。
如不服本裁定，應於裁定送達後十日內以書狀敘明理由，經本院向最高行政法院提出
抗告（須按對造人數附具繕本）；並應預繳送達用掛號郵票六份（每份三十四元）。
中      華      民      國    九十二    年      二      月    二十七    日
                                          法院書記官  蔡玫芳


司法院資訊處製作；財團法人民間司法改革基金會備份。
